# 请教陈版！关于土地使用权的账务处理

提问人：底稿狂魔 时间：2016-12-28 10:52:05
陈版您好！我们在审计中遇到这样一个问题，企业有一处房屋，有几层是用于出租的，剩下的是自用的，他房屋已经按出租部分和自用部分分为投资性房地产和固定资产核算了，土地就那么一块，是入投资性房地产还是无形资产？四大在年审的时候是放入了无形资产，企业也是这么做账的。

回答人：chenyiwei
1 、如果投资性房地产按成本模式进行后续计量，则土地使用权应单独确认为一项资产，不计入投资性房地产账面价值，且土地和房屋的折旧、摊销年限不同。 2 、如果投资性房地产按公允价值模式后续计量，则鉴于房屋和土地作为一个整体才能确定公允价值，故应将土地使用权价值按一定方法（如建筑面积比例等）分拆，对归属于投资性房地产的部分并入其价值。

提问人：manyoushijie 时间：2017-02-04 22:17:05
请教陈版， 1 、我现在处理的一笔业务，投资性房地产按成本模式进行后续计量，也把相应土地使用权转入了投资性房地产，请问这算错误吗？您上面回复的成本模式下是必须在无形资产核算吗？ 2 、企业（非国企、已股改准备上市）取得一块土地建造办公楼，现办公楼已转固，请问对应土地还一块转固吗？还是继续在无形资产核算？我现在的处理是建设期间继续在无形资产核算、摊销，办公楼转固时没有同时转土地价值，这样是否可以？

回答人：chenyiwei
1 、成本模式下也可以将已出租建筑物占用的土地使用权作为投资性房地产核算，但应作为单独的项目，不并入房屋建筑物价值。
2 、自用房产所占的土地使用权应单独确认为无形资产核算，参照无形资产准则应用指南第六条。